---
title: "Women, Business and the Law (WBL)"
output: 
  flexdashboard::flex_dashboard:
    orientation: rows
    vertical_layout: fill
---

```{r setup, include=FALSE}
library(flexdashboard)
library(tidyverse)
library(readr)
library(here)
library(knitr)
library(kableExtra)

df <- read_csv(here("DATOS", "sg_law_indx_clean.csv"))
ref_year <- max(df$year, na.rm = TRUE)
```
 
### Introducción

El proyecto Women, Business and the Law (WBL) analiza cómo varía la legislación sobre igualdad de género en el mundo.

**Objetivos principales:**

- Analizar la evolución global del índice WBL.

- Identificar los países con mejores y peores puntuaciones.

- Evaluar la tendencia general.

#### Tabla resumen

```{r}

tabla <- df %>%
  filter(year == ref_year) %>%
  summarise(
    `Nº de países` = n_distinct(country),
    `Media índice WBL` = round(mean(wbl_index, na.rm = TRUE), 2),
    `Mínimo` = min(wbl_index, na.rm = TRUE),
    `Máximo` = max(wbl_index, na.rm = TRUE)
  )

kable(tabla, format = "html", caption = "Indicadores clave del índice WBL") %>%
  kable_styling("striped", full_width = F)

```
Column {data-width=50}
---------------------------------------------------------------------------

### Interpretación

- En el año 2023, el promedio global fue de 77.77 puntos

- El país con mayor puntuación obtuvo 100 puntos

- El país con menor puntuación registró 26.3 puntos.

- Esto refleja una brecha legal importante en muchos contextos.


Column {data-width=50}
-----------------------------------------------------------------------

### Evolución del índice legal


```{r}
top3 <- df %>%
  filter(year == ref_year) %>%
  arrange(desc(wbl_index)) %>%
  slice(1:3) %>%
  pull(country)

bottom3 <- df %>%
  filter(year == ref_year) %>%
  arrange(wbl_index) %>%
  slice(1:3) %>%
  pull(country)

df_top_bottom <- df %>% filter(country %in% c(top3, bottom3))

df_world <- df %>%
  group_by(year) %>%
  summarise(wbl_index = mean(wbl_index, na.rm = TRUE), .groups = "drop") %>%
  mutate(country = "Promedio mundial")

df_plot <- bind_rows(df_top_bottom, df_world)

ggplot(df_plot, aes(x = year, y = wbl_index, color = country)) +
  geom_line(size = 1) +
  labs(
    title = "Evolución del índice WBL",
    x = "Año", y = "Índice", color = "País"
  ) +
  theme_minimal()


```

#### Comentarios

- El promedio mundial sube lentamente, reflejando mejoras graduales.

- Los países con mejor puntuación han alcanzado niveles máximos.

- Algunos países siguen muy por debajo del estándar internacional.

Column {data-width=50}
----------------------------------------------------------------------

### Conclusión

El índice WBL evidencia desigualdades persistentes en legislación de género.

El análisis permite destacar casos de éxito y países con necesidad urgente de mejora.

Se confirma el valor del análisis de datos reproducible mediante R y flexdashboard.
